

# Samantha San Felice Interior Designer

## Contatti

- +393276369658
- Via Privata Valtravaglia 4 20153 Milano Ml
- ✓ s.sanfelice93@gmail.com
- 🚓 16/2/1993, Milano MI

## Follow Me

- f astarte.448
- astarte.448
- Samantha San Felice

#### Bio

Attualmente frequento il corso di laurea in Design degli Interni presso il Politecnico di Milano.

Terminata la maturità, dal 2012 al 2015 (compresi) ho lavorato presso il gruppo finanziario Société Générale.

Porto avanti diverse passioni in ambito letterario e sociale, svolgendo l'attività di primo soccorso coordinata dal 118. Ho un'ottima padronanza della lingua italiana e una buona conoscenza della lingua inglese.

#### Istruzione e Formazione

Settembre 2017 - Attualmente Politecnico di Milano (MI, Bovisa) Laurea triennale in Design degli Interni Interior design, arredamenti, gestione degli spazi

Luglio & Agosto 2012 EF International Language Centers of Miami Beach (Florida, USA) Intensive Course of English - EFCELT Level: B1 University of Cambridge - Esol Examinations

Settembre 2007 - Luglio 2012 I.I.S. Nicola Moreschi di Milano Istituto Tecnico Commerciale

## Esperienze lavorative

Date (da - a) 12 Novembre 2012 - 30 Giugno 2015

Nome e indirizzo SGSS Société Générale S.p.A

Via Benigno Crespi, 19/A - 20159 Milano.

· Tipo di azienda Corporate & Investment Banking

 Settori d'impiego Area Custody Area Settlment Area Funds

## Capacità e competenze tecniche

Buone capacità e conoscenze in ambito informatico.

Buona conoscenza del pacchetto Office.

Buona conoscenza del pacchetto Adobe Creative Cloud: Illustrator,

Photoshop, InDesign, etc.

Discreta conoscenza del software Autodesk AutoCAD Sistemi operativi conosciuti: MS Windows, OSx.

## Lingue

MADRELINGUA Italiano
ALTRE LINGUE Inglese

CERTIFICAZIONI Cambridge English: Preliminary (PET) - B1- 2012

- · Capacità di lettura: ottimo
- · Capacità di scrittura: ottimo
- · Capacità di espressione orale: distinta

## Altre capacità e competenze personali

Dal 1999 al 2012 ho praticato la disciplina del karate a livello agonistico, arrivando alla qualifica di cintura nera 2° DAN.

Dal 2013 svolgo l'attività di Volontariato presso la Croce Verde A.P.M., sezione di Corsico (MI), associazione ONLUS di primo soccorso coordinata dal 118 Milano raggiungendo la qualifica di Capo Equipaggio.

Ho conseguito la patente B e sono automunita.

#### Referenze

Roberta Marigliano - Architetto, progettazione edilizia email: marigliano.private@gmail.com

In riferimento alla legge 196/2003 autorizzo espressamente l'utilizzo dei dati personali riportati nel mio curriculum vitae

Camou tha bufelia